【裁判字號】    90,交上訴,145
【裁判日期】    901023
【裁判案由】    公共危險等
【裁判全文】
臺灣高等法院刑事判決                            九十年度交上訴字第一四五號
    上  訴  人  臺灣板橋地方法院檢察署檢察官
    被      告  乙○○
右上訴人因公共危險案件，不服臺灣板橋地方法院八十九年度交訴字第一六五號，中
華民國九十年七月三十一日第一審判決（起訴案號：臺灣板橋地方法院檢察署八十九
年度偵字第一七四二五號）提起上訴，本院判決如左：
    主  文
原判決關於酒後駕車部分撤銷。
乙○○服用酒類，不能安全駕駛動力交通工具而駕駛，處有期徒刑參月，如易科罰金
以參佰元折算壹日。
    事  實
一、乙○○係以駕駛營業小客車為業之計程車司機，為從事駕駛業務之人。前於民國
    （下同）八十九年五月七日即曾因酒後駕車，自八十九年五月二十日起遭執行吊
    扣駕駛執照至八十九年十一月十九日止，其駕照遭吊扣期間，復於八十九年九月
    十三日凌晨零時三十分許（起訴書誤載為三時許），明知其因飲酒，思考、個性
    及行為已改變，幾至步態不穩、噁心嘔吐、精神混惑不清之狀態而不能安全駕駛
    動力交通工具汽車，仍酒後駕駛車牌Ｇ九─一七二號營業小客車，沿臺北縣土城
    市○○路○段由中和往土城方向行駛，途經該路段一四九巷之交岔路口時，因超
    速行駛且疏未注意車前右側巷口來車，撞及丙○○騎乘之車牌ＭＫＷ－０五三號
    重型機車，致丙○○人車倒地，丙○○與其附載之涂振登均受傷，詎乙○○肇事
    後竟畏罪駕車逃逸（其業務過失傷害及肇事逃逸部分犯行，業經原審判處徒刑確
    定）。嗣經警據其肇事時撞落現場之車牌，始循線查獲，通知其到案，並對其施
    以酒精濃度測試結果，其呼氣酒精濃度高達每公升０．九九毫克。
二、案經臺北縣警察局土城分局報請臺灣板橋地方法院檢察署檢察官偵查起訴。
    理  由
一、訊據被告乙○○矢口否認有何酒後駕車之犯行，辯稱肇事當天，其駕車前並未飲
    酒，肇事後，逃逸至友人甲○○住處，甲○○見心神未定，乃提供高粱酒供其飲
    用，為其壓驚，嗣始至警局經警方對其施行酒精測試云云。惟查被告於八十九年
    九月十三日凌晨零時三十分許駕車肇事後，迄同日凌晨三時六分，經警方對其施
    行酒精測試時，其呼氣酒精濃度達每公升０．九九毫克，有呼氣酒精測定值一紙
    可按；而當呼氣酒精濃度達每公升０．五毫克時，即有反應較慢、感覺減低、影
    響駕駛之輕度中毒情形；呼氣酒精濃度達每公升０．七五毫克時，將造成思考、
    個性及行為改變之輕到中度中毒現象；呼氣酒精濃度達每公升一毫克時，將造成
    步態不穩、噁心、嘔吐、精神混惑不清等中度中毒現象；又呼氣酒精濃度達每公
    升０．八五毫克時，其肇事率約為一般未飲酒者之五十倍等情，亦有台北榮民總
    醫院八十八年八月五日（八八）北總內字第二六八六八號函及中央警察大學交通
    學系研製之酒精濃度與肇事率關係表可參，是被告肇事當天凌晨經警測得之呼氣
    酒精濃度既為每公升０．九九毫克，揆諸前開說明，其駕車肇事時確因飲酒而達
    於未能安全駕駛動力交通工具之地步甚明。次查被告雖辯稱該酒測結果，係其肇
    事後驚慌中逃至友人甲○○家中飲酒所致云云，並聲請訊問證人甲○○，然經本
    院隔離訊問結果，證人甲○○證稱八十九年九月十三日凌晨一時許，被告突至其
    住處，臉色蒼白，當時被告身上並無酒味，經其應被告所求提供高粱酒供被告飲
    用同時並追問事情原委，被告始告知駕車肇事，經其勸解後，被告即自行前往警
    局投案，時其雖未受被告請託，仍主動前往車禍現場了解狀況，至現場時，見警
    方已據報至現場處理云云；被告則供稱當天肇事後，其逃逸至甲○○住處，經甲○○提供高粱酒供其飲用，其始將車禍發生始末和盤托出，甲○○勸其出面投案
    ，並陪同其至警局門口始先行離去云云，核彼等就被告至甲○○住處飲酒後，究
    否由甲○○陪同前往警局一節，所述顯不相符，苟如被告所辯及甲○○所證述，
    被告肇事當天確曾至甲○○住處飲酒，則彼等二人就當晚親身經歷之事實所陳又
    何致歧異至此？再者，證人即出租上開小客車與被告之蕭智化於警訊時證稱八十
    九年九月十三日凌晨零時五十五分許，即接獲被告電話告知該小客車遭不明人士
    砸毀，被告並稱其因飲酒，不敢出面報案等語，則自證人甲○○所供被告至其
    住處飲酒之時間及甲○○之證言絲毫未言及被告於其住處飲酒後曾以電話聯絡他
    人等情觀之，被告以電話聯絡證人蕭智化應在其至甲○○住處飲酒前，何以被告
    於斯時即告知蕭智化其因飲酒而不敢出面向警局申報小客車被毀之事？由此益徵
    證人甲○○所述被告肇事後始至其住處飲酒之說，顯係臨訟勾串，附和迴護被告
    之詞，委無足取。從而被告酒後駕車犯行堪以認定。
二、核被告所為，係犯刑法第一百八十五條之三之公共危險罪。原審不查，逕採信證
    人甲○○之證詞，就被告被訴酒後駕車部分對被告為無罪之諭知，自有未合。檢
    察官上訴指摘原判決此部分不當，即有理由，自應由本院予以撤銷改判。爰審酌
    被告前已因酒後駕車，遭執行吊扣駕照，有交通部公路局台北區監理所九十年六
    月十四日九０北監二字第九０一四四八七號函可按，於吊扣期間，仍不知檢束前
    非，再度於酒後明知已無法安全駕車，竟仍率爾駕車行駛，視路上往來車輛、行
    人之生命、財產如無物，終肇事端，嚴重危及交通安全，犯後復未坦承犯行，仍
    多方飾詞狡卸，甚而與證人甲○○臨訟勾串，態度欠佳等一切情狀，就被告所犯
    酒後駕駛動力交通工具之公共危險罪，量處有期徒刑三月。又被告行為後，刑法
    第四十一條業於九十年一月十日修正，自同年月十二日生效，經比較新舊法，修
    正前之舊法對被告並未較有利，是併依修正後之刑法第四十一條第一項前段之規
    定，對被告諭知易科罰金之折算標準。
據上論斷，應依刑事訴訟法第三百六十九條第一項前段、第三百六十四條、第二百九
十九條第一項前段，刑法第二條第一項前段、第一百八十五條之三、第四十一條第一
項前段，罰金罰鍰提高標準條例第一條前段、第二條，判決如主文。
本案經檢察官張秋雲到庭執行職務。
中    華    民    國      九十      年      十      月      二十三      日
                              臺灣高等法院交通法庭
                                  審判長法  官  許  增  男
                                        法  官  黃  鴻  昌
                                        法  官  蔡  彩  貞
右正本證明與原本無異。
不得上訴。
                                        書記官  張  淑  芬
中      華      民      國     九十     年     十     月      二十四    日
附錄本院論罪科刑法條：
刑法第一百八十五條之三：
服用毒品、麻醉藥品、酒類或其他相類之物，不能安全駕駛動力交通工具而駕駛者，
處一年以下有期徒刑、拘役或三萬元以下罰金。


司法院資訊處製作；財團法人民間司法改革基金會備份。
